【裁判字號】    98,交抗,1411
【裁判日期】    980604
【裁判案由】    違反道路交通管理處罰條例
【裁判全文】
臺灣高等法院交通事件裁定            98年度交抗字第1411號
抗  告  人
即受處分人  甲○○
上列抗告人即受處分人因違反道路交通管理處罰條例案件，不服
臺灣板橋地方法院，中華民國98年4月15日所為裁定（98年度交
聲字第195號），提起抗告，本院裁定如下：
    主  文
抗告駁回。
    理  由
一、原裁定意旨略以：本件抗告人即受處分人甲○○所有之車牌
    號碼DU-1077號自用小客車，於97年10月26日17時10分許，
    行經劃有雙邊禁止變換車道線（雙白實線）之臺北縣永和市
    ○○路、中興街口，確有跨越雙邊禁止變換車道線之行駛行
    為，有臺北縣政府警察局北縣警交字第CG0000000號違規逕
    行舉發通知單1紙及現場採證照片2幀附卷可稽，異議人確有
    任意跨越兩條車道行駛之違規事實至明。認原處分機關援引
    道路交通管理處罰條例第60條第2項第3款、道路交通標誌標
    線號誌設置規則第149條第1項第1款第7目、道路交通管理處
    罰條例第60條第2項等規定，並參酌違反道路交通管理事件
    統一裁罰基準表之規定，裁處異議人罰鍰新臺幣600元，並
    記違規點數1點，於法並無何違誤或不當之處。本件異議為
    無理由，應予駁回等語。
二、抗告意旨略以：（一）蓋政府機關之行政行為，應以誠實信
    用之方法為之，並應保護人民合理正當之信賴。行政裁量若
    有瑕疪，即屬違法，法院即得加以審查，以維護人民之權益
    ，並伸張司法與社會正義。（二）雙白線之作用，為所有汽
    車駕駛人所理解，其違反之法律效果並為所有人可得且預見
    ，故一般人皆不會因而違法。本案行政機關所為之行政處分
    應記載之事實及理由，依其經科學儀器取得之證據資料，姑
    不論該科學儀器之公證力與精確度為何？若據以採樣之標準
    尚出現處分理由之瑕疪認定，顯見該舉發路口雙白線之不完
    整性，並憑為理由佐證之公信力，其實質合法性實令人難以
    信服，若為另一套說詞，亦有主觀與處分事實理由認定有所
    偏頗，實另人民百姓難以信服司法之公正性，與維護正義最
    後一道防線。（三）開車之作為，係依當時現場所憑之號誌
    、標線、環境等因素於極短時間內主觀加以判斷並予以作為
    正確駕駛之判斷。若如附件照片（事後現場採證）所示，顯
    見該路口標線實際狀況實至為紊亂與不清，並無法明確知悉
    標準界線為何，造成本案之瑕疪爭議，實不足為奇，行政機
    關若不是疏於作為，怎可歸於道路磨損而略顯模糊而已。更
    何況在夜間視線不良之下，若標線不夠清晰可見下更易引起
    一般人之誤判云云。
三、經查：
（一）按汽車駕駛人，駕駛汽車不遵守道路交通標誌、標線、號
      誌之指示情形，而本章各條無處罰之規定者，處900 元以
      上1800元以下罰鍰，道路交通管理處罰條例第60條第2項
      第三款定有明文。次按雙白實線設於路段中，用以分隔同
      向車道，並禁止變換車道，道路交通標誌標線號誌設置規
      則第149條第1項第1款第7目亦有明定。
（二）抗告人就其於上開時、地，駕駛車牌號碼DU-1077號自用
      小客車，跨越禁止標線雙白線之事實並不否認，並有抗告
      人違規時之採證照片2紙附卷可憑，是抗告人有駕駛汽車
      ，不遵守道路交通標線指示之違規甚明。
（三）雖抗告人以前揭情詞置辯，惟由該採證照片觀之，違規路
      段之路面上劃設有之雙白實線，右側白實線雖因道路磨損
      而略顯模糊，然尚非無法辨別其為白實線，且其左側白實
      線甚為清晰，仍屬劃有左（單）側禁止變換車道線之道路
      ，足見上開雙白實線標線尚非不明，是依上揭規定，不論
      係單實線或雙白實線，均不得由左側車道變換至右側車道
      ，抗告人為領有駕駛執照之駕駛人，自難諉為不知，則員
      警依該監視錄影畫面以抗告人任意跨越兩車道行駛之違規
      而舉發，尚無違法或瑕疵。再本件舉發時間係於下午17時
      10時許，由採證照片可知，當時天氣良好，該路段設有路
      燈，視線良好，且標線尚非不清難以辨視，已如上述，則
      用路人應無誤認之可能。故抗告人辯稱上開雙白線不完整
      ，該路口標線紊亂不清，因而致瑕疵之認定云云，顯係卸
      責之詞，委無足採。
四、綜上所述，抗告人確有跨越雙白實線變換車道行駛之違規事
    實，原審因以原處分機關依道路交通管理處罰條例依道路交
    通管理處罰條例第45條第12款、第63條第1項第1款之規定予
    以論處於法有據，駁回異議。核其認事用法，均無違誤。抗
    告意旨猶執陳詞，指摘原裁定不當，為無理由，其抗告應予
    駁回。
據上論結，應依道路交通案件處理辦法第26條，刑事訴訟法第
412條，裁定如主文。
中    華    民    國    98    年    6    月    4      日
                  交通法庭審判長法  官  楊貴雄
                                法  官  高愈杰
                                法  官  林銓正
以上正本證明與原本無異。
不得再抗告。
                                書記官  張淨
中    華    民    國    98    年    6     月    8     日


司法院資訊處製作；財團法人民間司法改革基金會備份。
